臺灣高等法院刑事判決
109年度上訴字第3286號
上  訴  人  
即  被  告  李謹宏


上列上訴人因違反毒品危害防制條例案件，不服臺灣新北地方法
院109年度審訴字第654號，中華民國109年5月28日第一審判決（
起訴案號：臺灣新北地方檢察署109年度偵字第5036號），提起
上訴，本院判決如下：
    主  文
上訴駁回。
    事實及理由
一、本案經本院審理結果，認為第一審判決依上訴人即被告李謹
    宏之自白 ，適用簡式審判程序，以被告係犯毒品危害防制
    條例第11條第4項之持有第二級毒品純質淨重20公克以上罪
    ，被告係累犯，依司法院釋字第775號解釋意旨為裁量後，
    認仍應依刑法第47條第1項累犯之規定，加重其刑，判處被
    告有期徒刑9月，並就扣案之第二級毒品甲基安非他命4包均
    諭知沒收銷燬之，經核認事用法及量刑均無不當，應予維持
    。並引用第一審判決書記載之事實、證據及理由（如附件）
    。
二、被告提起上訴意旨略以：伊是因對方要暫抵賭債，才取得本
    件甲基安非他命，並非出於自己意思才持有，原審就此量刑
    實屬過重云云。按刑之量定，係屬事實審法院得依職權自由
    裁量之事項，苟於量刑時，已以行為人之責任為基礎，並審
    酌刑法第57條各款所列情狀，而未逾越法定範圍，又未濫用
    其職權，即不得遽指為違法。就被告取得持有甲基安非他命
    之緣由，原審判決已經在事實中載明，並在量刑審酌時說明
    如何依刑法第57條規定之事由，審酌被告犯罪之一切情狀據
    以裁量（見原審判決第3頁）。是原審已就被告上開所指犯
    罪動機，據以為量刑因子之一部整體評價裁量，所量處之刑
    度，並未逾越法定刑度，又無明顯濫用權限，按上說明，自
    難遽指違法。是被告前揭上訴意旨所指，純屬其個人一己主
    觀上量刑之主張，並不足採。
三、綜上所述，被告以前詞指摘原判決不當，並無理由，是本件
    上訴應予駁回。
據上論斷，應依刑事訴訟法第368條、第373條，判決如主文。
本案經檢察官徐千雅提起公訴，被告提起上訴，檢察官許祥珍到
庭執行職務。
中　　華　　民　　國　　109 　年　　10　　月　　28　　日
                  刑事第十四庭  審判長法　官  黃斯偉
                                      法　官  黎惠萍
                                      法　官  許泰誠
以上正本證明與原本無異。
如不服本判決，應於收受送達後20日內向本院提出上訴書狀，其
未敘述上訴之理由者並得於提起上訴後20日內向本院補提理由書
（均須按他造當事人之人數附繕本）「切勿逕送上級法院」。
                                      書記官  朱子勻
中　　華　　民　　國　　109 　年　　10　　月　　28　　日
附件
臺灣新北地方法院刑事判決            109年度審訴字第654號
公　訴　人　臺灣新北地方檢察署檢察官
被　　　告　李謹宏　男　37歲（民國00年0月00日生）
                    身分證統一編號：Z000000000號 
                    住○○市○○區○○街000巷0弄0號3樓
上列被告因違反毒品危害防制條例案件，經檢察官提起公訴（10
9年度偵字第5036號），被告於準備程序中就被訴事實為有罪之
陳述，本院裁定進行簡式審判程序，茲判決如下：
    主  文
李謹宏持有第二級毒品純質淨重二十公克以上，累犯，處有期徒
刑玖月，扣案之第二級毒品甲基安非他命肆包（純質淨重合計伍
拾肆點陸捌零參公克），沒收銷燬之。
    事  實
一、李謹宏前因施用毒品案件，經本院以90年度毒聲字第1634號
    裁定送觀察、勒戒後，認無繼續施用毒品傾向，於民國90年
    4 月27日執行完畢釋放出所，並由臺灣板橋地方法院檢察署
    （現更名為臺灣新北地方檢察署）檢察官以90年度毒偵字第
    1754號為不起訴處分確定。再於上開觀察、勒戒執行完畢5
    年內因施用毒品案件，經本院以90年度毒聲字第3674號裁定
    送觀察、勒戒後，認無繼續施用毒品傾向，於90年9 月25日
    執行完畢釋放出所，並由同署檢察官以90年度毒偵字第3556
    號為不起訴處分確定。復（一）因施用毒品案件，經本院以
    103 年度審簡字第314 號判處有期徒刑6 月確定；（二）因
    施用毒品案件，經本院以103 年度審易字第886 號判處有期
    徒刑6 月確定；（三）因施用毒品案件，經本院以103 年度
    審易字第1490號判處有期徒刑6 月確定；（四）因施用毒品
    案件，經本院以103 年度審易字第2857號判處有期徒刑6 月
    確定；（五）因施用毒品案件，經本院以104 年度審簡字第
    503 號判處有期徒刑6 月確定，上開（一）至（四）所示之
    罪刑，經本院以103 年度聲字第5504號裁定應執行有期徒刑
    1 年6 月確定，並與（五）所示之罪刑及另案假釋經撤銷所
    餘殘刑有期徒刑10月1 日接續執行，於105 年12月7 日假釋
    出監付保護管束，於106 年4 月25日保護管束期滿假釋未經
    撤銷，未執行之刑視為已執行完畢。詎仍不知悔改，明知甲
    基安非他命係毒品危害防制條例第2條第2項第2款所列管之
    第二級毒品，不得非法持有，竟基於持有第二級毒品純質淨
    重20公克以上之犯意，於108年11月23日某時許，在新北市
    三重區之某公園內，由真實姓名年籍不詳之人以抵賭債之方
    式交付甲基安非他命4包與被告持有之。嗣李謹宏將上開甲
    基安非他命放入黑色包包隨身攜帶，並與友人林亭羽（所涉
    持有毒品部分，另經檢察官為為不起訴處分）搭乘由李宗榮
    （所涉持有毒品部分，另經檢察官為為不起訴處分）駕駛之
    車牌號碼000-0000號自用小客車前往新北市三重區仁義街附
    近。嗣抵達新北市○○區○○街00號前，李謹宏即將上開黑色包
    放置車輛後座旋即下車，惟於108年11月24日20時45分，因
    上開車輛違規停放於上址，經警盤查，李宗榮自願同意受搜
    索，當場於上開車輛後座之黑色包包內扣得第二級毒品甲基
    安非他命4包（純質淨重合計54.6803公克）。
二、案經臺灣新北地方檢察署檢察官簽分偵查起訴。
    理  由
一、按除被告所犯為死刑、無期徒刑、最輕本刑為3 年以上有期
    徒刑之罪或高等法院管轄第一審案件者外，於第一次審判期
    日前之準備程序進行中，被告先就被訴事實為有罪之陳述時
    ，審判長得告知被告簡式審判程序之旨，並聽取當事人、代
    理人、辯護人及輔佐人之意見後，裁定進行簡式審判程序，
    刑事訴訟法第273 條之1 第1 項定有明文。本件被告所犯係
    死刑、無期徒刑、最輕本刑為3 年以上有期徒刑以外之罪，
    其於準備程序中就被訴事實為有罪之陳述，經本院告知簡式
    審判程序之旨，並聽取公訴人及被告之意見後，認宜進行簡
    式審判程序，爰依上開規定裁定行簡式審判程序。
二、上揭事實，業據被告於本院準備程序及審理時均坦承不諱，
    並有新北市政府警察局三重分局搜索扣押筆錄、扣押物品目
    錄表、臺北榮民總醫院109年1月31日北榮毒鑑字第C0000000
    號毒品成分鑑定書（一）（二）、第C0000000-Q號毒品純度
    鑑定書（一）（二）、現場照片附卷可稽，被告犯行洵堪認
    定，應依法論科。
三、核被告所為，係犯毒品危害防制條例第11條第4項之持有第
    二級毒品純質淨重20公克以上罪。又被告前有如事實欄所載
    之有期徒刑執畢紀錄，有臺灣高等法院被告前案紀錄表1份
    在卷可稽，其受有期徒刑之執行完畢後，5年內故意再犯本
    件有期徒刑以上之罪，為累犯，另本院審酌被告前因違反毒
    品危害防制條例案件經法院判處罪刑確定，猶再犯本案，顯
    對刑罰反應力薄弱，爰加重其刑。爰審酌被告無視於政府所
    推動之禁毒政策，未經許可無故持有第二級毒品純質淨重達
    逾20公克以上，其行為殊屬不當，兼衡其犯罪動機、目的、
    手段、所生危害及前科素行、品行、智識程度、生活狀況、
    犯後態度等一切情狀，量處如主文所示之刑，以資懲儆。扣
    案之第二級毒品甲基安非他命4包（純質淨重合計54.6803公
    克），不問屬於犯罪行為人與否，應依毒品危害防制條例第
    18條第1項前段之規定宣告沒收銷燬之；至盛裝前開毒品之
    包裝袋，因包覆毒品，其上顯留有該毒品之殘渣，無論依何
    種方式均難與之析離，爰連同該包裝併予宣告沒收銷燬之。
    其餘扣案物，與本案犯行無涉，且非違禁物，自均不予宣告
    沒收，附此敘明。
據上論斷，應依刑事訴訟法第273 條之1 第1 項、第299 條第1
項前段，毒品危害防制條例第11條第4項、第18條第1項前段，刑
法第11條、第47條第1項，判決如主文。
本案經檢察官徐千雅提起公訴，檢察官蔣政寬到庭執行職務。
中　　華　　民　　國　 109　　年　　5 　　月　　28　　日
                  刑事第二十三庭  法  官  徐子涵
上列正本證明與原本無異。
如不服本判決，應於判決送達後20日內敘明上訴理由，向本院提
出上訴狀 (應附繕本) ，上訴於臺灣高等法院。其未敘述上訴理
由者，應於上訴期間屆滿後20日內向本院補提理由書「切勿逕送
上級法院」。
                                  書記官　游士霈
中　　華　　民　　國　 109　　年　　5 　　月　　28　　日
附錄本案論罪科刑法條全文：
毒品危害防制條例第11條
持有第一級毒品者，處 3 年以下有期徒刑、拘役或新臺幣 5 萬
元以下罰金。
持有第二級毒品者，處 2 年以下有期徒刑、拘役或新臺幣 3 萬
元以下罰金。
持有第一級毒品純質淨重十公克以上者，處 1 年以上 7 年以下
有期徒刑，得併科新臺幣 1 百萬元以下罰金。
持有第二級毒品純質淨重二十公克以上者，處 6 月以上 5 年以
下有期徒刑，得併科新臺幣 70 萬元以下罰金。
持有第三級毒品純質淨重二十公克以上者，處 3 年以下有期徒
刑，得併科新臺幣 30 萬元以下罰金。
持有第四級毒品純質淨重二十公克以上者，處 1 年以下有期徒
刑，得併科新臺幣 10 萬元以下罰金。
持有專供製造或施用第一級、第二級毒品之器具者，處 1 年以
下有期徒刑、拘役或新臺幣 1 萬元以下罰金。